---
title: "BHP Spence"
author: "SxC"
date: "19/05/2020"
output: html_document
runtime: shiny
---

```{r, echo=FALSE}
## Se incluyen logos al reporte
htmltools::img(src = knitr::image_uri(rep("~/Documents/SxCDashboard/Reporte/Logos/SxC.jpg", 1)),  
               alt = 'SxC', 
               style = 'position:relative; top:0; right:10; padding:5px;')
htmltools::img(src = knitr::image_uri(rep("~/Documents/SxCDashboard/Reporte/Logos/FJE.png", 1)),  
               alt = 'FJE', 
               style = 'position:relative; top:0; left:10; padding:5px;')
htmltools::img(src = knitr::image_uri(rep("~/Documents/SxCDashboard/Reporte/Logos/BHP.jpeg",1)),
              alt = 'BHP', 
               style = 'position:relative; top:0; center:10; padding:5px;')
```



```{r setup, include=FALSE}

knitr::opts_chunk$set(echo = TRUE)

#library(formattable)
library(DBI)
library(broom)
library(dplyr)
library(fuzzyjoin)
library(generics)
library(gtools)
library(geosphere)
library(lubridate)
library(modelr)
library(reprex)
library(rvest)
library(selectr)
library(tidyverse)
library(knitr)
library(shiny)
library(DT)




## Se debe cargar base con donaciones totales
setwd("~/Documents/SxCDashboard")

## Se incluye logo de SxC 

source("datos/global_tablas.R")
source("datos/ETL_Carreras.R")

```



# 1. Introducción

Este es el reporte tipo de SocialxChange para nuestro clientes, en este se incluye un breve análisis del entorno donde opera Minera Spence entregando algunos indicadores de la Región de Antofagasta y sus comunas. En particular nos enfocamos en las cifras de pobreza multidimensional y por ingresos; caracteristicas de la población y en especial de la población en etapa escolar y de estudios superiores; la evoluciooo4ón del desempleo en la regioo4ón en los últimos años y como sus programas pueden ayudar primero en la educacioo4ón de los niños y niñas de Sierra Gorda y Baquedano, y en su futura inserción laboral.  


Con este analisis del programa becas de educación ustedes pueden ver desempeño social de los programas realizados de manera directa o a través de la gestión de terceras parte y recomendaciones para aumentar su impacto social.



```{r echo = FALSE, results = 'piechart'}
### PieChart población Hombre mujeres 


  ui <- fluidPage(box(title="Población/Género", status="primary",solidHeader = TRUE, collapsible=TRUE, collapsed = TRUE, width=6,
            selectInput("comuna_pobhm","Comuna", c("Antofagasta","Mejillones","Sierra Gorda","Taltal","Calama","Ollagüe","SP Atacama","Tocopilla","Maria Elena")),
            plotlyOutput("pob_hm")
        ))
  
  
  server <- function(input, output) {
    filtro<-reactive({
    pob_hm %>% filter(Nom_Com == input$comuna_pobhm)
  })
  
  long <-reactive({
    filtro() %>% gather(Nom_Com,Proporcion, Hombre:Mujeres)
  })
  
  colors <- c('rgb(29, 201, 161)', 'rgb(239, 192, 0)')
  
  output$pob_hm <- renderPlotly(
    figura<-plot_ly(
      long(), labels = ~Nom_Com, values = ~Proporcion, type = 'pie',
      textposition = 'inside',
      textinfo = 'label+percent',
      insidetextfont = list(color = '#FFFFFF'),
      marker = list(colors = colors,
                    line = list(color = '#FFFFFF', width = 1)),
      showlegend = FALSE)
  )

  filtro_hm<-reactive({
    pob_tipoeduc %>% filter(Comuna == input$comuna_tipoeduc)
  })
  
  }
```

Vemos que lll
llll






```{r echo = FALSE, results = 'piechart2'}
### PieChart población situación educacional 

if (interactive()) {
  ui <- fluidPage(box(title="Población según edad/educación", status="primary", solidHeader=TRUE, collapsible = TRUE, collapsed=TRUE, width=6,
            selectInput("comuna_tipoeduc","Comuna", c("Antofagasta","Mejillones","Sierra Gorda","Taltal","Calama","Ollagüe","SP Atacama","Tocopilla","Maria Elena")),
            plotlyOutput("pob_tipoeduc")))
  
  
  server <- function(input, output) {
     
    filtro_hm<-reactive({
    pob_tipoeduc %>% filter(Comuna == input$comuna_tipoeduc)
  })
  
  long_hm <-reactive({
    filtro_hm() %>% gather(Comuna,Proporcion, Parvulo:Superior)
  })
    
    
    colors_educ <- c('rgb(29, 201, 161)', 'rgb(239, 192, 0)', 'rgb(91, 203, 253)', 'rgb(112, 112,112)')
  
  output$pob_tipoeduc <- renderPlotly(
    figura<-plot_ly(
      long_hm(), labels = ~Comuna, values = ~Proporcion, type = 'pie',
      textposition = 'inside',
      textinfo = 'label+percent',
      insidetextfont = list(color = '#FFFFFF'),
      marker = list(colors = colors_educ,
                    line = list(color = '#FFFFFF', width = 1)),
      showlegend = FALSE)
  )
  
  }}

  shinyApp(ui, server)

```







```{r echo = FALSE, results = 'radarchart'}
### Radarchart de Pobreza multidimensional

if (interactive()) {

  ui <- fluidPage( box(title = "Pobreza Multidimensional", status = "warning", solidHeader=TRUE,collapsible = TRUE,collapsed=TRUE,width=6,
          selectInput("comuna",
                      "Comunas",
                      c("Elija Comuna",
                        unique(as.character(Pob_Multi$comuna))),
                      multiple = TRUE, selectize=FALSE, selected=levels(as.factor(Pob_Multi$comuna))[1:3]),
          plotlyOutput('plot')))
  
  
  server <- function(input, output) {
    z <- reactive({
    Pob_Multi %>% filter(comuna %in% input$comuna) %>% select("2015")
  })
  
    k <- reactive({
    Pob_Multi %>% filter(comuna %in% input$comuna) %>% select("2017")
  })
  
  output$plot <- renderPlotly(
    fig <- plot_ly(
      type = 'scatterpolar',
      fill = 'toself',
      mode='lines'
    ) %>%
      add_trace(
        r = as.numeric(unlist(z())),
        theta = input$comuna, 
        fillcolor='#1DC9A1',
        line=list(color='rgba(29, 201, 161, 1)'),
        opacity=0.8,
        name = '2015')  %>%
      add_trace(
        r = as.numeric(unlist(k())),
        theta = input$comuna, 
        name = '2017',
        fillcolor='#F1CB31',
        opacity=0.8,
        line=list(color='rgba(241, 203, 49, 1)')
      )
  )
  }}

shinyApp(ui, server)

```


```{r echo = FALSE, results = 'radarchart2'}
### Radarchart de Pobreza por Ingresos

if (interactive()) {

  ui <- fluidPage( box(title = "Pobreza por Ingreso", status = "warning", solidHeader=TRUE,collapsible = TRUE,collapsed=TRUE,width=6,
              selectInput("comuna_ing",
                          "Comunas",
                          c("Elija Comuna",
                            unique(as.character(Pov_Ing$comuna))),
                          multiple = TRUE, selectize=FALSE, selected=levels(as.factor(Pov_Ing$comuna))[1:3]),
              plotlyOutput("Pov_Ing_radar")))
  
  
server <- function(input, output) {
   a <- reactive({
    Pov_Ing %>% filter(comuna %in% input$comuna_ing) %>% select("2015")
  })
  
  b <- reactive({
    Pov_Ing %>% filter(comuna %in% input$comuna_ing) %>% select("2017")
  })
  
  output$Pov_Ing_radar <- renderPlotly(
    fig <- plot_ly(
      type = 'scatterpolar',
      mode='lines'
    ) %>%
      add_trace(
        r = as.numeric(unlist(a())),
        theta = input$comuna_ing, 
        name = '2015',
        fill='toself',
        opacity=0.8,
        fillcolor='#5BCBFD',
        line=list(color='rgba(91, 203, 253, 1)'))  %>%
      add_trace(
        r = as.numeric(unlist(b())),
        theta = input$comuna_ing, 
        name = '2017',
        fill='toself',
        opacity=0.8,
        fillcolor='#EFC000',
        line=list(color='rgba(239, 192, 0, 1)'))
    
  )
    
    output$Pov_Ing <- renderTable({
    Pov_Ing[, c("comuna", input$variable), drop = FALSE]
  },
  rownames=FALSE,
  escape = FALSE,
  class = "nowrap stripe",
  extensions = list('FixedHeader','Scroller'),
  options = list(
    scrollX = TRUE,
    scroller = TRUE,
    DOM='t',
    #searching = FALSE,
    pageLength = 10,
    lengthMenu = list(c(10, 50, 100, 200), c('10', '50', '100', '200')),
    initComplete = JS("
    function(settings, json) {
      $(this.api().table().header()).css({
        'background-color': '#2797C9',
        'color': '#fff',
      });
    }")
  )
  )
   }}
  

shinyApp(ui, server)

```



```{r echo = FALSE, results = 'chart'}
### Becados

if (interactive()) {
  
 ui <- fluidPage(box(title = "Personas Beneficiadas por el programa", status = "info", solidHeader=TRUE,collapsible = TRUE,collapsed=TRUE,width=12,
          plotlyOutput("BECAS"))
    )

 server <- function(input, output) {
 output$BECAS <-renderPlotly({
      plot_ly(becas, x = ~Año, name='Cantidad Becas') %>% 
        add_trace(y = ~Total, name = 'Total Becas', type = 'scatter', mode = 'lines', line=list(color='rgba(29, 201, 161, 1)')) %>%
        add_trace(y = ~Media, name = 'Educación Media', type = 'scatter', mode = 'lines', line=list(color='rgba(239, 192, 0, 1)')) %>%
        add_trace(y = ~Superior, name = 'Educación Superior', type = 'scatter', mode = 'lines', line = list(color = 'rgba(91, 203, 253, 1)')) 
      })
 }
 
}

shinyApp(ui, server)

```




```{r echo = FALSE, results = 'speedmeter'}
### Speed meter incidencia

if (interactive()) {
  
 ui <- fluidPage(box(title = "Tasa de Incidencia del Programa", status = "info", solidHeader=TRUE,collapsible = TRUE,collapsed=TRUE,width=12,
  column(6,   
         h4(HTML("<b>Educación Media</b>")),
         selectInput("año_media","Año", c("2012","2013","2014","2015","2016","2017","2018","2019")),
      plotlyOutput("incidencia_media")),
  column(6,
         h4(HTML("<b>Educación Superior</b>")),
         selectInput("año_superior","Año", c("2012","2013","2014","2015","2016","2017","2018","2019")),
         plotlyOutput("incidencia_superior"))
  ))

 server <- function(input, output) {
 output$Matriculas <- renderPlotly(
    fig<-plot_ly(Mat_hist, x = ~ Mat_hist %>% filter(año %in% input$año) %>% select("Comuna"), y = ~ as.numeric(unlist(Mat_hist %>% filter(año %in% input$año) %>% select("Basica"))), type = 'bar', name = 'Básica', marker = list(color = 'rgba(91, 203, 253)')) %>%
      add_trace(y = ~ as.numeric(unlist(Mat_hist %>% filter(año %in% input$año) %>% select("Media.HC"))), name = 'Media Humanista-Científico', marker = list(color = 'rgb(239, 192, 0)')) %>%
      add_trace(y = ~ as.numeric(unlist(Mat_hist %>% filter(año %in% input$año) %>% select("Media.TP"))), name = 'Media Tecnico-Profesional', marker = list(color = 'rgb(29, 201, 161)')) %>% 
      add_trace(y = ~ as.numeric(unlist(Mat_hist %>% filter(año %in% input$año) %>% select("Otros"))), name = 'Otros', marker = list(color = 'rgb(112, 112, 112)'))%>% 
      layout(yaxis = list(title = 'Count'),
             xaxis = list(title = ""),
             yaxis = list(title = ""),
             legend = list(orientation = 'h'),
             barmode = 'stack'))
  
  filtro2<-reactive({
    becados_tincidencia %>% filter(Año == input$año_media)%>% select("tasa_Media")
  })
  
  output$incidencia_media<-renderPlotly(
    figuras<-plot_ly(
      domain = list(x = c(0, 1), y = c(0, 1)),
      value = filtro2()$tasa_Media[1]*100,
      gauge = list(
        axis =list(range = list(NULL, 100)),
        bar = list(color =  '#5BCBFD')),
      type = "indicator",
      mode = "gauge+number")%>%
      layout(margin = list(l=20,r=30))
  )
  filtro3<-reactive({
    becados_tincidencia %>% filter(Año == input$año_superior)%>% select("tasa_Superior")
  })
  
  output$incidencia_superior<-renderPlotly(
    figuras<-plot_ly(
      domain = list(x = c(0, 1), y = c(0, 1)),
      value = filtro3()$tasa_Superior[1]*100,
      gauge = list(
        axis =list(range = list(NULL, 100)),
        bar = list(color =  '#EFC000')),
      type = "indicator",
      mode = "gauge+number")%>%
      layout(margin = list(l=20,r=30))
  )
 }
 
}

shinyApp(ui, server)

```



```{r echo = FALSE, results = 'Banda'}
### Banda ingresos

if (interactive()) {
  
 ui <- fluidPage(box(title = "Ingreso Esperado Beneficiarios", status = "info", solidHeader=TRUE,collapsible = TRUE,collapsed=TRUE,width=12,
      plotlyOutput("Ingresos")))

 server <- function(input, output) {
 output$Ingresos<-renderPlotly(
    fig <- plot_ly(ingresosAño, x = ~Año, y = ~ingmax, type = 'scatter', mode = 'lines',
                   line = list(color = 'rgba(29, 201, 161,1)'),
                   showlegend = FALSE, name = 'Máximo') %>% 
      add_trace(y = ~ingmin, type = 'scatter', mode = 'lines',
                fill = 'tonexty', fillcolor='rgba(29, 201, 161,0.2)', line = list(color = 'rgba(29, 201, 161,1)'),
                showlegend = FALSE, name = 'Mínimo') %>% 
      layout(title = "Ingresos mínimos y máximos esperados de beneficiarios",
             paper_bgcolor='rgb(255,255,255)', plot_bgcolor='rgb(229,229,229)',
             xaxis = list(title = "Año",
                          gridcolor = 'rgb(255,255,255)',
                          showgrid = TRUE,
                          showline = FALSE,
                          showticklabels = TRUE,
                          tickcolor = 'rgb(127,127,127)',
                          ticks = 'outside',
                          zeroline = FALSE),
             yaxis = list(title = "Ingresos (Miles de pesos)",
                          gridcolor = 'rgb(255,255,255)',
                          showgrid = TRUE,
                          showline = FALSE,
                          showticklabels = TRUE,
                          tickcolor = 'rgb(127,127,127)',
                          ticks = 'outside',
                          zeroline = FALSE))
  )
 }
 
}

shinyApp(ui, server)

```



```{r echo = FALSE, results = 'radarchart'}
### Desempeño Esperado

if (interactive()) {
  
 ui <- fluidPage(box(title = "Desempeño Esperado Beneficiarios 2015-2017", status = "info", solidHeader=TRUE,collapsible = TRUE,collapsed=TRUE,width=12,
      selectInput('indicador','Métrica', c("empleabilidad", "continuidad"), selected="empleabilidad", multiple=FALSE, selectize=FALSE),
      plotlyOutput("DESEMPEÑO")))

 server <- function(input, output) {
 output$DESEMPEÑO<-renderPlotly(
    fig <- plot_ly(x = ~as.numeric(unlist(aggcomunas %>% filter(comuna=="Baquedano") %>% select(Año))), 
                   y = ~as.numeric(unlist(aggcomunas %>% filter(comuna=="Baquedano") %>% select(input$indicador))), 
                   name = 'Baquedano', type = 'scatter', mode = 'lines', fill = 'tonexty',fillcolor = '#5BCBFD') %>% 
      add_trace(x = ~as.numeric(unlist(aggcomunas %>% filter(comuna=="Sierra Gorda") %>% select(Año))), 
                y = ~as.numeric(unlist(aggcomunas %>% filter(comuna=="Sierra Gorda") %>% select(input$indicador))), 
                name = 'Sierra Gorda', fillcolor = '#EFC000') %>% 
      layout(title = 'Desempeño esperado beneficiarios',
             xaxis = list(title = "Año",
                          showgrid = FALSE),
             yaxis = list(title = input$indicador,
                          showgrid = FALSE,
                          ticksuffix = ''))
    )
 }
 
}

shinyApp(ui, server)

```


 

# 2. Estadisticas

En los siguientes gráficos se ve las donaciones realizadas por Anglo American por año y por filial en el marco de la ley de donaciones sociales. Se observa que desde 2009 a la fecha, existio un peak en terminos de monto de donaciones entre 2010 y 2011, que puede haber sido causado por el terremoto. En terminos del promedio de montos, estos se situan en el rango de 0 a 100 millones.




